【裁判字號】    89,交上易,402
【裁判日期】    890321
【裁判案由】    過失致死
【裁判全文】
臺灣高等法院臺中分院刑事判決          民國八十九年度交上易字第四○二號
    上  訴  人  臺灣臺中地方法院檢察署檢察官
    被      告  甲○○
右上訴人因被告過失致死案件，不服台灣台中地方法院中華民國八十八年十二月二十
八日第一審判決（民國八十八年度交易字第三二○號，起訴案號：台灣台中地方法院
檢察署民國八十八年度偵字第九七二七號），提起上訴，本院判決如左：
    主      文
上訴駁回。
甲○○緩刑貳年。
    事實及理由
一、本案經本院審理結果，認第一審判決認事用法並無違誤，量刑亦妥適，應予維持
    ，並引用第一審判決書記載之事實、證據及理由（如附件）。又第一審判決書理
    由欄第一項第九行第二十三字下漏繕「台中市」三字，應予補正，併此明。
二、檢察官上訴意旨以被告尚未與被害人盧昭二之家屬達成和解為由，執以指摘原判
    決量刑過輕，非有理由，應予駁回。
三、被告未曾受有期徒刑以上刑之宣告，有本院被告全國前案紀錄表足按，且現已與
    被害人之家屬達成和解，同意賠償新台幣六十六萬元，有和解協議一份在卷可稽
    ，其經此教訓，應知警惕，並無再犯之虞，本院認其上開所宣告之刑，以暫不執
    行為適當，故併予宣告緩刑二年，以勵自新。
四、據上論斷，應依刑事訴訟法第三百七十三條、第三百六十八條，刑法第七十四條
    第一款，判決如主文。
本案經檢察官乙○○到庭執行職務。
中      華      民      國    八十九     年      三       月   二十一   日
                                  臺灣高等法院臺中分院刑事第八庭
                                        審判長法  官  羅  得  村
                                              法  官  林  輝  煌
                                              法  官  劉  榮  服
右正本證明與原本無異。
不得上訴。
                                              書記官  林  玉  惠
中      華      民      國    八十九     年      三       月   二十三   日
                                                                        Ｑ
臺灣臺中地方法院刑事判決            八十八年度交易字第三二○號
    公  訴  人  臺灣臺中地方法院檢察署檢察官
被      告  甲○○  女  二十二歲（民國○○○年○月○○○日生）
                        國民身分證號：Ｚ000000000號
                        住台中縣沙鹿鎮樂群新村九十五─一號
                        居台中市○區○○路一段二十六─二號五樓
    選      任
    辯  護  人  朱元宏  律師
                張仕賢  律師
右列被告因過失致人於死案件，經檢察官提起公訴（八十八年度偵字第九七二七號）
，本院判決如左：
    主  文
甲○○因過失致人於死，處有期徒刑肆月，如易科罰金以參佰元折算壹日。
    事  實
一、甲○○無駕駛執照，於民國八十七年十一月一日凌晨二時五十分許騎乘車牌號碼
    ＨＦＨ─二三五號機車，沿臺中市○○○○街由南往北方向行駛，行經與武漢街
    無號誌交岔路口時，原應注意左方車應讓右方車先行，且依當時夜間有照明、路
    面乾燥、無缺陷及無障礙物，視距良好並無不能注意之情形，竟疏未注意讓右方
    車先行，適有盧昭二酒後騎乘車牌號碼ＳＴＩ─六一九號機車，沿武漢街由東往
    西方向行駛，疏未注意車前狀況及減速慢行，兩車於武漢街與陝西東三街交岔路
    口發生碰撞，致盧昭二頭部外傷、顱腦損傷，經送中國醫藥學院附設醫院醫治後
    ，於八十七年十一月二日不治死亡。
二、案經被害人盧昭二之妻丙○○○訴請臺灣臺中地方法院檢察署偵查起訴。
    理  由
一、訊據被告甲○○對其無駕駛執照而駕駛機車，於上開時地與被害人盧昭二所鴐機
    車相撞之事實均供承不諱，並有臺中市○○○道路交通事故調查報告表、現場照
    片在卷可資佐證。而盧昭二係因本件車禍頭部外傷致顱腦損傷死亡，業經臺灣臺
    中地方法院檢察署檢察官督同法醫師相驗屬實，有相驗屍體證明書、驗斷書在卷
    可憑。按行經無號誌交岔路口，同為直行車，左方車應暫停讓右方車先行，道路
    交通安全規則第一百零二條第一項第二款定有明文，被告本應注意上開規定，且
    依當時夜間有照明、路面乾燥、無缺陷及無障礙物，視距良好並無不能注意之情
    形，竟疏未注意讓右方車先行，以致所駕機車與盧昭二所駕機車發生碰撞，致被
    害人盧昭二傷重死亡，被告顯有過失，況本件經送台灣省區車輛行車事故鑑定委
    員會鑑定及台灣省汽車肇事覆議鑑定委員會覆議結果，亦持相同看法，有鑑定意
    見書及覆議函可稽，益證被告之行為有過失，雖被害人盧昭二就本件車禍與有過
    失，然被告仍不能執此解免過失責任。而被害人盧昭二確因本件車禍死亡，是被
    告之過失行為與被害人之死亡間具有相當因果關係，被告之犯行洵堪認定。
二、核被告所為，係犯刑法第二百七十六條第一項之過失致人於死罪。又被告無駕駛
    執照駕車，因而致人死亡，依法應負刑事責任，依道路交通管理處罰條例第八十
    六條第一項，應加重其刑。爰審酌被告之過失程度、所生之危害、肇事後態度、
    被害人於本件車禍之發生亦同有過失，且被告肇事後有意願與被害人家屬為民事
    和解，賠償新台幣六十六萬元、奈因金額未符合對方願望致未達成和解等一切情
    狀，量處如主文所示之刑，並諭知易科罰金折算之標準，以示懲儆。
據上論斷，應依刑事訴訟法第二百九十九條第一項前段、刑法第二百七十六條第一項
、第四十一條、道路交通管理處罰條例第八十六條第一項、罰金罰鍰提高標準條例第
一條前段、第二條判決如主文。
中      華      民      國      八十八      年    十二    月    二十八  日
                                    臺灣臺中地方法院交通法庭
                                        法  官  許 金 樹
右正本證明與原本無異。
如不服本判決，應於判決送達後十日內，向本院提出上訴狀。
                    書記官
中      華      民      國      八十八      年    十二    月    二十八  日
附錄本案論罪科刑法條：
刑法第二百七十六條第一項：因過失致人於死者，處二年以下有期徒刑、拘役或二千
元以下罰金。


司法院資訊處製作；財團法人民間司法改革基金會備份。
